臺灣臺南地方法院刑事判決
109年度易緝字第34號
公  訴  人  臺灣臺南地方檢察署檢察官
被      告  吳瑋倫







上列被告因恐嚇等案件，經檢察官提起公訴（108年度偵字第179
85號），本院判決如下：
    主  文
吳瑋倫犯恐嚇危害安全罪，共貳罪，各處拘役貳拾日，如易科罰
金，以新臺幣壹仟元折算壹日。應執行拘役參拾日，如易科罰金
，以新臺幣壹仟元折算壹日。
    事  實
一、
  ㈠吳瑋倫於民國108年8月24日19時7分許，前往臺南市○區○○○路
    ○段000巷00號B1健身工廠運動時，因吳瑋倫之會員資格過期
    而遭健身工廠服務專員黃文信要求應先補繳會費後始得入場
    ，詎吳瑋倫心生不滿而與黃文信發生口角爭執，吳瑋倫竟基
    於恐嚇及公然侮辱之犯意，於上開不特定人得以共見共聞之
    櫃台前，對黃文信辱罵及恫嚇稱：「幹你娘機掰」、「娘娘
    腔」、「死娘娘腔」、「你再問一次試試看」、「你是白癡
    嗎」、「拜託你揍我一下好不好，讓我可以揍你」、「你這
    個死娘娘腔」、「娘娘腔、娘娘腔」等語，足以貶損黃文信
    之人格及社會評價，並致黃文信心生畏懼，而足生危害於安
    全；
  ㈡吳瑋倫於翌日（即25日）17時10分許，復前往上址健身工廠
    ，向櫃台服務專員指明要找黃文信，待黃文信出面後，吳瑋
    倫要求黃文信提出刷卡錯誤代碼紙本而遭拒，竟另基於恐嚇
    及公然侮辱之犯意，於上址不特定人得以共見共聞之櫃台前
    ，手持礦泉水瓶作勢欲攻擊黃文信，並對黃文信怒罵稱：「
    你應該有爸爸媽媽吧，如果我是你爸媽一定會~哀~怎麼生到
    一個娘娘腔阿」乙語，足以貶損黃文信之人格及社會評價，
    並致黃文信心生畏懼，而足生危害於安全。
二、案經黃文信訴由臺南市政府警察局第一分局移送臺灣臺南地
    方檢察署檢察官偵查起訴。
    理  由
壹、程序部分：
一、本件所引用具傳聞證據性質之供述證據，檢察官、被告吳瑋
    倫於本案言詞辯論終結前，均未爭執其證據能力，本院審酌
    前開證據之作成或取得之狀況，並無非法或不當取證之情事
    ，且亦無顯不可信之情況，復經本院於審判期日就上開證據
    依法進行調查、辯論，依刑事訴訟法第159條之5規定，均具
    有證據能力。
二、其餘所引用卷內之非供述證據，則均無違反法定程序取得之
    情形，依刑事訴訟法第158條之4規定之反面解釋及同法第15
    9條之4規定，亦應有證據能力，合先敘明。
貳、實體部分：
一、上揭犯罪事實，業據被告於本院審理時坦承不諱，核與告訴
    人黃文信於警詢、偵訊及本院之供述情節相符，且有臺南市
    政府警察局第一分局後甲派出所民眾言詞告訴紀錄表、受理
    刑事案件報案三聯單、告訴人提供之錄音譯文、錄影光碟在
    卷可佐，被告之任意性自白與事實相符，堪以採信。本件事
    證明確，被告犯行足堪認定。
二、核被告就犯罪事實一、㈠、㈡所為，均係犯刑法第305條之恐
    嚇危害安全罪及同法第309條第1項之公然侮辱罪。被告上開
    公然侮辱、恐嚇之舉止，均係於密切接近之時間，在同一地
    點為之，各行為之獨立性極為薄弱，依一般社會健全觀念，
    難以強行分開，均應視為數個舉動之接續施行，各合為包括
    之一公然侮辱、恐嚇危害安全行為予以評價，均為接續犯。
    又被告就犯罪事實一、㈠、㈡所示犯行，係在同一對話情境中
    為上開公然侮辱及恐嚇危害安全犯行，係以一行為觸犯上開
    2罪名，為想像競合犯，應依刑法第55條前段規定，從一重
    之恐嚇危害安全罪處斷。被告所犯上開2罪間，犯意各別，
    時間有異，行為互殊，應予分論併罰。
三、爰審酌被告僅因不滿告訴人告知其線上扣款未成功、需補繳
    會費始得進入健身房，竟公然辱罵及恐嚇告訴人，所為實屬
    不該，惟念被告於本院已知坦認犯行，業與告訴人達成和解
    ，並如數賠償，告訴人具狀撤回告訴（於第一審言詞辯論終
    結後），有本院審判筆錄、電話紀錄表、撤回告訴狀附卷可
    稽（見本院易緝卷第206、225、227頁），兼衡被告自陳高
    中畢業之教育程度，離婚、育有1名小孩（3歲），由其照顧
    ，目前在加拿大從事超市管理人員，月收入約新臺幣5至6萬
    元，現與小孩同住（見本院易緝卷第212至213頁）等一切情
    狀，分別量處如主文所示之刑，並定應執行刑，且均諭知易
    科罰金之折算標準。
據上論斷，應依刑事訴訟法第299條第1項前段，刑法第305條、
第309條第1項、第55條前段、第41條第1項前段、第51條第6款，
刑法施行法第1條之1第1項，判決如主文。
本案經檢察官彭盛智提起公訴，檢察官蘇榮照、鄭聆苓到庭執行
職務
中　　華　　民　　國　　110 　年　　8 　　月　　11　　日
                  刑事第十五庭  法  官  張婉寧
以上正本證明與原本無異。
如不服本判決應於收受本判決後20日內向本院提出上訴書狀，並
應敘述具體理由。其未敘述上訴理由者，應於上訴期間屆滿後20
日內向本院補提理由書狀（均須按他造當事人之人數附繕本）「
切勿逕送上級法院」。 
　　　　　　　　　　　　　　　　書記官  蔡雅惠
中　　華　　民　　國　　110 　年　　8 　　月　　12　　日

附錄論罪科刑法條：
中華民國刑法第305條
以加害生命、身體、自由、名譽、財產之事恐嚇他人，致生危害
於安全者，處2年以下有期徒刑、拘役或9千元以下罰金。

中華民國刑法第309條
公然侮辱人者，處拘役或9千元以下罰金。
以強暴犯前項之罪者，處1年以下有期徒刑、拘役或1萬5千元以
下罰金。